【裁判字號】    95,非抗,35
【裁判日期】    950731
【裁判案由】    票款執行
【裁判全文】
臺灣高等法院民事裁定                  95年度非抗字第35號
    抗  告  人  丙○○
                乙○○
    共同代理人  蔡欽源  律師
                鄭秀惠  律師
上列抗告人因與甲○○間票款執行事件，對於中華民國95年6月1
日台灣臺北地方法院95年度抗字第155號裁定提起抗告，本院裁
定如下：
    主      文
原裁定廢棄。
    理      由
一本件相對人甲○○主張其執有抗告人為共同發票人，如第一審
  法院裁定所示之本票1紙，並免除作成拒絕證書，經提示未獲
  付款，依票據法第123條聲請裁定許可強制執行，第一審法院
  裁定准許強制執行，抗告人不服，乃向原法院提起抗告，經原
  法院以其抗告已逾不變期間，其抗告為不合法，予以駁回，抗
  告人又提起再抗告，亦經原法院以其再抗告所涉及之法律見解
  未具有原則上重要性為由，裁定駁回其再抗告，抗告人乃抗告
  前來。
二按「抗告法院之裁定，以抗告不合法而駁回者，不得再為抗告
  ，但得向原法院提出異議；前項異議，準用民事訴訟法第484
  條第2項及第3項之規定；除前二項之情形外，對於抗告法院之
  裁定再為抗告，僅得以其適用法規顯有錯誤為理由，並經原法
  院之裁定許可者為限；前項許可，以原裁定所涉及之法律見解
  具有原則上重要性者為限；民事訴訟法第436條之3第3項、第4
  項及第436條之6之規定，於第3項之抗告準用之。」，非訟事
  件法第45條定有明文。又抗告及再抗告，除本法另有規定外，
  準用民事訴訟法關於抗告程序之規定；應為抗告而誤為異議者
  ，視為已提起抗告，應提出異議而誤為抗告者，視為已提出異
  議，非訟事件法第46條、民事訴訟法第495條亦分別定有明文
  。
三查抗告人向原法院提起抗告，經原法院以其抗告已逾不變期間
  ，其抗告為不合法，予以駁回，如前述，則依非訟事件法第45
  條第1項規定，抗告人即不得再為抗告，而僅得向原法院提出
  異議，且原法院駁回其抗告之裁定文末雖經書記官誤載為得「
  再抗告」，亦不因此誤載而使上開裁定更異為得再抗告。是抗
  告人對原法院駁回其抗告之裁定提起再抗告，依同法第46條準
  用民事訴訟法第495條規定，視為已提出異議，應由原法院依
  非訟事件法第45條第2項準用民事訴訟法第484條第2項及第3項
  之規定為處理。原法院遽以再抗告人提起再抗告所涉及之法律
  見解未具有原則上重要性為由，裁定駁回其再抗告，顯有未洽
  。抗告意旨雖未指摘及此，但原裁定既有可議，爰將原裁定予
  以廢棄，另由原執行法院為適法之處理。
四據上論結，本件抗告為有理由。依非訟事件法第46條、民事訴
  訟法第492條，裁定如主文。
中    華    民    國    95    年    7    月    31    日
                  民事第九庭審判長法  官 黃熙嫣
                                  法  官 楊力進
                                  法  官 李昆曄
正本係照原本作成。
不得再抗告。
中    華    民    國    95    年    8     月    3     日
                                  書記官 鎖瑞嶺


司法院資訊處製作；財團法人民間司法改革基金會備份。
